【裁判字號】    92,訴,805
【裁判日期】    920716
【裁判案由】    違反槍砲彈藥刀械管制條例
【裁判全文】
臺灣臺北地方法院刑事判決                          九十二年度訴字第八五號
    公  訴  人  臺灣臺北地方法院檢察署檢察官
    被      告  甲○○
右列被告因違反槍砲彈藥刀械管制條例案件，經檢察官提起公訴（九十一年度偵字第
二四三一四號），本院判決如左：
    主  文
甲○○未經許可，持有可發射子彈具有殺傷力之仿ＦＮ廠半自動手槍製造，換裝土造
金屬槍管改造而成八厘米改造金屬玩具手槍，處有期徒刑壹年陸月，併科罰金新臺幣
壹拾萬元，罰金如易服勞役，以新臺幣玖佰元（即銀元佰元）折算壹日。
扣案之仿ＦＮ廠半自動手槍製造，換裝土造金屬槍管改造而成八厘米改造金屬玩具手
槍壹把（槍枝管制編號：0000000000號）及供上述手槍使用之彈匣壹個均
沒收之。
    事  實
一、甲○○明知具有殺傷力之改造金屬玩具手槍係槍砲彈藥刀械管制條例第四條第一
    項第一款所列管之槍砲，非經中央主管機關許可，不得持有之，竟基於持有管制
    槍砲之犯意，未經許可，於民國九十一年五月三十一日十三時許，在臺北縣新店
    市○○路二九九號二樓住處，以新臺幣一萬七千元代價，自真實姓名不詳綽號「
    文龍」之成年男子處，購得仿ＦＮ廠半自動手槍製造，換裝土造金屬槍管改造而
    成，機械性能良好可發射適用之子彈具有殺傷力之八厘米改造金屬玩具手槍一把
    （槍枝管制編號：0000000000號）及供上述手槍使用之彈匣一個，其
    即持有上開手槍，並藏放在其上址住處地下室。嗣於九十一年十二月二日十時三
    十分許甲○○因涉犯毒品案件經臺灣臺北地方法院檢察署通緝，經警於上址住處
    緝獲，並經甲○○同意後，於上址地下室搜索時而查獲，並扣得仿ＦＮ廠半自動
    手槍製造，換裝土造金屬槍管改造而成，機械性能良好，可發射適用之子彈具有
    殺傷力之之八厘米改造金屬玩具手槍一把（槍枝管制編號：000000000
    0號）及彈匣一個。
二、案經臺北縣政府警察局海山分局移送臺灣臺北地方法院檢察署檢察官偵查起訴。
    理  由
一、右揭犯罪事實，業據被告甲○○於警訊及偵審中坦承不諱，復有臺北縣政府警察
    局海山分局搜索、扣押筆錄及查獲槍彈照片附卷可參，且有扣案之仿ＦＮ廠半自
    動手槍製造，換裝土造金屬槍管改造而成，機械性能良好，可發射適用之子彈具
    有殺傷力之八厘米改造金屬玩具手槍一把（槍枝管制編號：000000000
    0號）及彈匣一個可證，足徵被告之自白與事實相符。又扣案之上開槍砲經送內
    政部警政署刑事警察局鑑驗結果：「一、送鑑八厘米改造手槍一支（槍枝管制編
    號0000000000號），認係仿ＦＮ廠半自動手槍製造之金屬玩具手槍換
    裝土造金屬槍管改造而成之改造手槍，機械性能良好，可發射適用之子彈，認具
    殺傷力」，此有該局九十二年一月二十七日刑鑑字第０九一０三二七六六七號鑑
    驗通知書一紙附卷可稽。本件事證明確，被告犯行洵堪認定，應予依法論科。
二、按槍砲彈藥刀械管制條例所規定之持有行為，其持有之繼續，為行為之繼續，而
    非狀態之繼續；亦即一經持有該條例所規定之槍砲、彈藥或刀械，其犯罪即已成
    立，但其完結須繼續至持有行為終了時為止（最高法院九十年度台非字第二一號
    著有判決可資參照）。而槍砲彈藥刀械管制條例第十一條之「其他可發射金屬或
    子彈具有殺傷力之各式槍砲」，係指改造模型槍以外經製造、改造具殺傷力之其
    他槍枝，是以玩具槍改造並具殺傷力者亦屬之。本件扣案之槍枝，既係仿ＦＮ廠
    半自動手槍製造，換裝土造金屬槍管改造而成，槍機械性能良好，可發射適用之
    子彈具有殺傷力之之八厘米改造金屬玩具手槍，應屬槍砲彈藥刀械管制條例第四
    條第一項第一款及第十一條所規定之「其他可發射金屬或子彈具有殺傷力之各式
    槍砲」。次按，槍砲彈藥刀械管制條例第四條所稱之槍砲、彈藥，依同條例第五
    條之規定，非經中央主管機關許可，不得製造、販賣、運輸、轉讓、出租、出借
    、持有、寄藏或陳列。另按，槍砲彈藥刀械管制條例所規定之販賣行為，雖不以
    販入之後復行賣出為要件，只須以營利為目的，販入或賣出有一於此，犯罪即屬
    既遂（最高法院八十年度台上字第二四七三號著有判決可資參照），然本件被告
    甲○○所購得之上開槍砲，依卷內現存事證，尚無從認定係基於營利之意圖而販
    入，揆諸前揭之說明，自難以販賣槍彈之罪名相繩。核被告甲○○所為，係犯槍
    砲彈藥刀械管制條例第十一條第四項之未經許可無故持有其他可發射子彈具有殺
    傷力之各式槍砲罪。爰審酌槍砲係屬高度危險之物品，非經主管機關許可不得擅
    自持有，以維社會大眾安全，被告甲○○無故持有上開槍砲，且未繳交治安機關
    ，嚴重危害社會安全，影響社會治安甚鉅，惟鑑於迄未查出其持該槍彈犯罪，且
    其犯後尚能坦承犯行及其品行、犯罪之動機、目的、手段、生活狀況、智識程度
    等一切情狀，量處如主文第一項所示之刑，並就罰金部分併諭知易服勞役之折算
    標準。扣案之仿ＦＮ廠半自動手槍製造，換裝土造金屬槍管改造而成八厘米改造
    金屬玩具手槍一把（槍枝管制編號：0000000000號）及供上述手槍使
    用之彈匣一個，係屬違禁物，應依刑法第三十八條第一項第一款之規定宣告沒收
    之。
據上論斷，應依刑事訴訟法第二百九十九條第一項前段，槍砲彈藥刀械管制條例第十
一條第四項，刑法第十一條前段、第四十二條第二項、第三十八條第一項第一款，罰
金罰鍰提高標準條例第二條，現行法規所定貨幣單位折算新臺幣條例第二條，判決如
主文。
本案經檢察官楊朝森到庭執行職務。
中    華    民    國      九十二     年      七       月      十六      日
                                      臺灣臺北地方法院刑事第九庭
                                          法  官  王  綽  光
右正本證明與原本無異。
如不服本判決，應於判決送達後十日內，向本院提出上訴狀。
                                          書記官  潘  惠  梅
中    華    民    國      九十二     年      七       月      十八      日
附錄本案論罪科刑法條：
槍砲彈藥刀械管制條例第十一條
未經許可，製造、販賣或運輸第四條第一項第一款所稱其他可發射金屬或子彈具有殺
傷力之各式槍砲者，處五年以上有期徒刑，併科新臺幣一千萬元以下罰金。
未經許可，轉讓、出租或出借前項所列槍砲者，處三年以上十年以下有期徒刑，併科
新臺幣七百萬元以下罰金。
意圖供自己或他人犯罪之用，而犯前二項之罪者，處無期徒刑或七年以上有期徒刑，
併科新臺幣一千萬元以下罰金。
未經許可，持有、寄藏或意圖販賣而陳列第一項所列槍砲者，處一年以上七年以下有
期徒刑，併科新臺幣七百萬元以下罰金。
第一項至第三項之未遂犯罰之。


司法院資訊處製作；財團法人民間司法改革基金會備份。
